【裁判字號】    98,司家催,29
【裁判日期】    980916
【裁判案由】    公示催告
【裁判全文】
臺灣士林地方法院民事裁定
聲  請  人  財政部國有財產局臺灣北區辦事處
法定代理人  甲○○
上列聲請人聲請對被繼承人乙○○之債權人及受遺贈人為公示催
告，本院裁定如下：
    主  文
准對被繼承人乙○○（男，民國○ 年○ 月○○日生，身分證統一編
號：Ｚ000000000號，生前籍設臺北市○○區○○路75號，已於民
國94年11月2 日死亡）之債權人及受遺贈人為公示催告。
乙○○之債權人及受遺贈人，應自本公示催告最後登載新聞紙之
日起1 年2 月內，報明債權及為願受遺贈與否之聲明，如不於上
述期間內為報明或聲明者，僅得就賸餘遺產行使其權利。
前開期限屆滿，無繼承人承認繼承時，乙○○之遺產於清償債權
，並交付遺贈物後，如有賸餘，即歸屬國庫。
聲請人應於收受本裁定之日2 月內將本裁定登載公報、新聞紙或
其他相類之傳播工具，並將登載證據檢送本院，逾期視為撤回公
示催告之聲請。
程序費用由被繼承人乙○○之遺產負擔。
    理  由
一、按遺產管理人應聲請法院依公示催告程序，限定一年以上之
    期間，公告被繼承人之債權人及受遺贈人，命其於該期間內
    報明債權，及為願受遺贈與否之聲明，民法第1179條第1 項
    第3 款定有明文。
二、本件聲請意旨略以：被繼承人乙○○於民國94年11月2 日死
    亡，聲請人前經鈞院以95年度財管字第30號裁定選任為被繼
    承人乙○○之遺產管理人，茲依民法第1179條第1 項第3 款
    及非訟事件法第151 條之規定，聲請准對被繼承人乙○○之
    債權人及受遺贈人為公示催告等語。
三、經核，聲請人所為上開主張，業據其提出本院95年度財管字
    第30號裁定影本為證，並經本院調閱95年度財管字第30號選
    任遺產管理人事件卷證查明無訛，聲請人請求准對被繼承人
    乙○○之債權人及受遺贈人為公示催告，經核尚無不合，應
    予准許。
四、末按公示催告之公告，應黏貼於法院之公告處，並登載於公
    報、新聞紙或其他相類之傳播工具。前項登載公報、新聞紙
    或其他相類之傳播工具之日期或期間，由法院定之。聲請人
    未依前項規定登載者，視為撤回公示催告之聲請，民事訴訟
    法第542 條定有明文。本院既准對於被繼承人之債權人及受
    遺贈人為報明債權、願受遺贈與否聲明之公示催告，聲請人
    應於收受本裁定之日起2 個月內將本裁定登載公報、新聞紙
    或其他相類之傳播工具，並將已登載之證據檢送本院，逾期
    視為撤回公示催告之聲請，併此敘明。
五、依非訟事件法第157 條，裁定如主文。
中    華    民    國    98    年    9     月    16    日
                  家事法庭司法事務官
以上正本係照原本作成。
如對本裁定抗告，須於裁定送達後10日之不變期間內，向本院提
出抗告狀。
中    華    民    國    98    年    9     月    16    日
                          書  記  官  羅郁文


司法院資訊處製作；財團法人民間司法改革基金會備份。
